臺灣臺中地方法院刑事判決             100年度易字第2984號
公  訴  人  臺灣臺中地方法院檢察署檢察官
被      告  許木松
上列被告因違反毒品危害防制條例案件，經檢察官提起公訴（10
0年度毒偵字第1832號），茲被告於準備程序中就被訴事實為有
罪之陳述，於聽取當事人之意見後，由本院裁定進行簡式審判程
序，判決如下：
    主    文
許木松施用第二級毒品，累犯，處有期徒刑月，如易科罰金，
以新臺幣壹仟元折算壹日。扣案之第貳級毒品甲基安非他命貳包
（壹包驗餘淨重零點零玖肆柒公克，壹包驗餘淨重零點貳柒伍玖
公克）均沒收銷燬之。
    犯罪事實
一、許木松曾因施用第一級毒品、第二級毒品案件，經本院以95
    年度訴字第1158號刑事判決分別判處有期徒刑1年（施用第
    一級毒品罪）、6月（施用第二級毒品罪）確定，嗣經本院
    以96年度聲減字第1711號裁定就上開二罪分別減為有期徒刑
    6月、3月，並定其應執行刑為有期徒刑8月確定，而於民國
    96 年7月16日執行完畢。詎猶不思戒絕，復基於施用第2級
    毒品甲基安非他命之犯意，於100年5月16日16時20分許，在
    臺中市○里區○○里○○路205巷21弄24號住處，以將甲基
    安非他命放入玻璃球燒烤吸食煙霧之方式，施用甲基安非他
    命1次。嗣警方於100年5月17日14時許，在臺中市○里區○
    ○里○○路205巷21弄24號搜索查獲，並扣得甲基安非他命2
    包（1包驗餘淨重0.0947公克，1包驗餘淨重0.2759公克）。
二、案經臺中市政府警察局霧峰分局報請臺灣臺中地方法院檢察
    署檢察官偵查起訴。
    理    由
一、按除被告所犯為死刑、無期徒刑、最輕本刑為三年以上有期
    徒刑之罪或高等法院管轄第一審案件者外，於前條第一項程
    序進行中，被告先就被訴事實為有罪之陳述時，審判長得告
    知被告簡式審判程序之旨，並聽取當事人、代理人、辯護人
    及輔佐人之意見後，裁定進行簡式審判程序，刑事訴訟法第
    273條之1條第1項定有明文。本件被告許木松所犯係死刑、
    無期徒刑、最輕本刑為三年以上有期徒刑以外之罪，其於準
    備程序中就被訴事實為有罪之陳述，且經審判長告知被告簡
    式審判程序之旨，並聽取檢察官及被告之意見後，本院裁定
    進行簡式審判程序，是本案之證據調查，依刑事訴訟法第27
    3條之2、同法第159條第2項之規定，不適用傳聞法則有關限
    制證據能力之相關規定，合先敘明。
二、上揭事實，業據被告許木松迭於偵訊及本院準備程序、審理
    時均坦承不諱，且其於100年5月17日為警搜索查獲時，經其
    同意採集其尿液送鑑驗結果，確呈安非他命及甲基安非他命
    陽性反應，此有詮昕科技股份有限公司濫用藥物尿液檢驗報
    告及委託鑑驗尿液代號與真實姓名對照表各1紙附卷可稽（
    見警卷第16頁、偵查卷第26頁），亦有2包甲基安非他命扣
    案可佐，而該2包扣案之透明結晶物送驗結果，確檢出甲基
    安非他命（1包驗餘淨重0.0947公克，1包驗餘淨重0.2759公
    克），此有行政院衛生署草屯療養院草療鑑字第1000500118
    號鑑定書可按（見偵查卷第23頁），足認被告之自白與事實
    相符，堪以採憑。本案事證明確，被告施用甲基安非他命之
    犯行洵堪認定。
三、核被告許木松所為，係犯毒品危害防制條例第10條第2 項之
    施用第2級毒品罪。被告施用甲基安非他命前後之持有毒品
    之低度行為，為施用之高度行為所吸收，不另論罪。被告因
    犯罪事實欄一、所示前案經判處有期徒刑確定，並已執行完
    畢，有臺灣高等法院被告前案紀錄表可稽，其於有期徒刑執
    行完畢5年以內故意再犯本件有期徒刑以上之施用第二級毒
    品罪，為累犯，應依刑法第47條第1項規定加重其刑。被告
    許木松供出毒品來源因而破獲江鴻平販賣毒品案件，有臺灣
    臺中地方法院檢察暑100年10年7月中檢輝龍100偵12111字第
    126017號函及該署100年度偵字第19990號、第19993號起訴
    書可稽（見本院卷第15、16頁），是應依毒品危害防制條例
    第17條第1項減輕其刑。而本件之刑同時有加重及減輕事由
    ，依法應先加後減之。爰審酌被告前有多次施用毒品前科，
    素行不佳，再犯本件施用第二級毒品罪行，顯然不知悔改，
    戒絕毒癮。惟其坦承犯行，節省司法資源，亦顯現犯後態度
    良好，且供出毒品來源而查獲販賣其毒品之上手，有助杜絕
    毒品來源等一切情狀，從輕量處如主文所示之刑，並諭知易
    科罰金之折算標準。而扣案之2包甲基安非他命屬第二級毒
    品，應依毒品危害防制條例第18條第1項前段規定，諭知沒
    收銷燬之。
四、依刑事訴訟法第273條之1第1項、第299條第1項前段，毒品
    危害防制條例第10條第2項、第17條第1項、第18條第1項前
    段，刑法第11條、第47條第1項、第41條第1項前段，判決如
    主文。
本案經檢察官曹錫泓到庭執行職務。
中    華    民    國   100    年    11    月    15    日
                  刑事第八庭    法  官 許文碩
以上正本證明與原本無異。
如不服本判決應於收受送達後10日內向本院提出上訴書狀，並應
敘述具體理由；其未敘述上訴理由者，應於上訴期間屆滿後20日
內向本院補提理由書（均須按他造當事人之人數附繕本）「切勿
逕送上級法院」。
                                 書記官 黃舜民
中    華    民    國   100    年    11    月    15    日